# 《瑞华研究 20102010 ～ 20192019 汇编》

提问人：chenyiwei 时间：2020-01-24 18:02:47
经过瑞华技术部各位同事共同努力，《瑞华研究 2010 ～ 2019 汇编》终于在今天除夕夜全部完成。
《瑞华研究 2010 ～ 2019 汇编》较以前版本更新内容
1 、增补 2016 ～ 2018 年度审计期间新增案例，现共有案例问答 858 个，篇幅较“2010～ 2016 汇编”增加约45%；
2 、针对金融工具、收入、租赁等分阶段实施的新会计准则，分别提供了新、旧准则下的处理意见，适应不同类型企业需要；
3 、全面梳理和修订了各项原有问题解答，特别是针对 2016 年以来新发布和新修订的政府补助、债务重组、非货币性资产交换、碳排放权、“业务”界定、关联方界定等会计准则或会计处理规定，以及 2016 年以来新发布的审计准则及其应用指南和解答。并对原背景信息和解答中表述不严谨之处进行修订；
4 、尽可能更新了背景信息和解答中引用的除会计、审计准则以外的其他法律法规规定，如税务法规等。
汇总及原有内容修订：姚俊英
其他参与编写者：张玉玮、邝玉瑜、田书伟、陶有宜、张颖
瑞华研究 2010 ～ 2019 汇编（完整版）_clean.docx
(6.5 MB, 下载次数: 30759)
2020-1-24 18:02 上传

回答人：chenyiwei
经过瑞华技术部各位同事共同努力，《瑞华研究 2010 ～ 2019 汇编》终于在今天除夕夜全部完成。
《瑞华研究 2010 ～ 2019 汇编》较以前版本更新内容
1 、增补 2016 ～ 2018 年度审计期间新增案例，现共有案例问答 858 个，篇幅较“2010～ 2016 汇编”增加约45%；
2 、针对金融工具、收入、租赁等分阶段实施的新会计准则，分别提供了新、旧准则下的处理意见，适应不同类型企业需要；
3 、全面梳理和修订了各项原有问题解答，特别是针对 2016 年以来新发布和新修订的政府补助、债务重组、非货币性资产交换、碳排放权、“业务”界定、关联方界定等会计准则或会计处理规定，以及 2016 年以来新发布的审计准则及其应用指南和解答。并对原背景信息和解答中表述不严谨之处进行修订；
4 、尽可能更新了背景信息和解答中引用的除会计、审计准则以外的其他法律法规规定，如税务法规等。
汇总及原有内容修订：姚俊英
其他参与编写者：张玉玮、邝玉瑜、田书伟、陶有宜、张颖
瑞华研究 2010 ～ 2019 汇编（完整版）_clean.docx
(6.5 MB, 下载次数: 30759)
2020-1-24 18:02 上传

回答人：chenyiwei
各位：因为论坛目前存在故障尚未完全恢复正常，故附件暂时无法下载。请耐心等待论坛功能完全恢复正常。抱歉！

提问人：呼叫帮助 时间：2020-01-25 11:36:53
陈版，辛苦了！谢谢您和瑞华同事的的无私！请问一下，您这本书何时出版出售？

回答人：chenyiwei
不再出版纸质书了，直接在网上公开*。

提问人：aasll 时间：2020-03-31 00:10:03
陈版您好，向您请教个问题。出处：问题1-1-4，P45，原为自用房产的房屋建筑物，将其拆除，在旧址上建造新房屋建筑物时，假如在2019.6月作出决定， 2019 年 10 月就动工拆除旧建筑建造新房屋建筑物，那么在6-10月是否应当将旧房的剩余账面价值全部折旧完毕？旧建筑金额挺大

回答人：chenyiwei
是，但超出正常折旧额的超额折旧部分可以计入营业外支出。